# 预计负债与实际发生费用差异处理

提问人：sinvin 时间：2012-04-16 19:31:08
公司销售合同规定，三包期限内，三包期限 3 年，负责免费维修和更换。公司每年按照营业收入的1%计提销售费用， 2009 年按照营业收入计提 200 万元的预计负债，当期实际发生三包费 100 万元； 2010 年按照营业收入计提 300 万元的预计负债，当年发生三包费230 万元， 2011 年按照营业收入计提 500 万元的预计负债，当年实际发生三包费 350 万元； 那么在 2011 年是否把 2009 年计提的预计负债但未使用的（200-10）=100万元冲回，如果冲回，是冲减 2011 年的销售费用，还是追溯调整 2009 年的销售费用？？

回答人：chenyiwei
这其实有些类似于坏帐准备的计提。其应达到的目标是：使期末预计负债的余额等于截至期末为止已确认销售收入但尚在质保期内的售出商品在其剩余质保期内将发生的三包成本的最佳估计值。如果按每年销售收入的一定比例提取的，实务中可以在质保期满后，将尚未使用的对应的预计负债余额予以转回，这种转回通常是作为会计估计变更，调整质保期满的当年度的销售费用，除非当初计提时就明显是不合理的。